臺灣高等法院刑事裁定
111年度抗字第1081號
抗  告  人
即受處分人  黃寶瑩

                    籍設彰化縣○○市○○○街0號○○○○○○○○○）


上列抗告人即受處分人因檢察官聲請撤銷保護管束案件，不服臺
灣臺北地方法院中華民國111年6月6日111年度聲字第847號裁定
（聲請案號：111年度執聲字第764號），提起抗告，本院裁定如
下：
    主  文
抗告駁回。
    理  由
一、原裁定意旨略以：抗告人即受處分人黃寶瑩（下稱抗告人）
    因施用第二級毒品案件，經臺灣臺北地方法院以109年度審
    簡字第1837號判決判處有期徒刑2月，並應於刑之執行前，
    令入相當處所，施以禁戒2月，該禁戒處分，以保護管束2年
    代之，於民國109年10月13日確定在案。於檢察官執行保護
    管束期間，抗告人於初期雖有服從檢察官及執行保護管束者
    之命令至指定處所報到及驗尿，然自110年11月25日、110年
    12月23日、111年1月20日未依上開命令至指定處所報到、驗
    尿。復分別於110年2月19日上午10時32分、110年4月22日上
    午10時許採尿時回溯96小時內，各施用第二級毒品甲基安非
    他命1次，經臺灣彰化地方法院以110年度毒聲字第619號裁
    定於111年2月8日送觀察、勒戒後，因無繼續施用毒品傾向
    ，至111年3月17日釋放出所，並經臺灣彰化地方檢察署檢察
    官以110年度毒偵字第764、789號為不起訴處分確定，顯見
    抗告人於保護管束代監護處分期間，在觀護人之監督及保護
    管束規範下，猶再為施用毒品之犯行。是抗告人既知悉檢察
    官執行保護管束之命令，亦知悉未依指定時間向觀護人報到
    之效果，卻在保護管束期間內施用毒品，且多次無正當理由
    未至指定處所報到及驗尿，其無視保護管束期間內應遵守之
    事項情節重大，足見保護管束處分對抗告人已不能收效，確
    有撤銷該處分對其施以禁戒之必要，爰裁定撤銷保護管束之
    宣告等語。
二、抗告意旨略以：抗告人每個月都有去報到，可以看受保護管
    束人報到紀錄表云云。
三、按施用毒品成癮者，於刑之執行前令入相當處所，施以禁戒
    。該禁戒處分，按其情形得以保護管束代之，保護管束期間
    為3年以下，其不能收效者，得隨時撤銷之。刑法第88條第1
    項、第92條定有明文。又保安處分執行法第74條之2、第74
    條之3第1項分別規定：「受保護管束人在保護管束期間內，
    應遵守左列事項：保持善良品行，不得與素行不良之人往
    還。服從檢察官及執行保護管束者之命令。不得對被害人
    、告訴人或告發人尋釁。對於身體健康、生活情況及工作
    環境等，每月至少向執行保護管束者報告一次。非經執行
    保護管束者許可，不得離開受保護管束地；離開在10日以上
    時，應經檢察官核准。」、「受保護管束人違反前條各款情
    形之一，情節重大者，檢察官得聲請撤銷保護管束或緩刑之
    宣告。」可知撤銷保護管束之事由，係以受刑人違反保護管
    束應遵守之事項，情節重大，已不能達其教化之目的，該保
    護管束處分已不能收效，為聲請撤銷之要件，並採裁量撤銷
    主義，賦予法院就保護管束能否達到預期效果，以及有無執
    行刑罰必要等裁量的權限。　　
四、經查：
　㈠抗告人因施用第二級毒品案件，前經臺灣臺北地方法院以109
    年度審簡字第1837號判決處有期徒刑2月，並應於刑之執行
    前令入相當處所，施以禁戒2月，前開禁戒處分以保護管束2
    年代之確定，保護管束期間自109年10月13日起至111年10月
    12日止乙節，有前開判決、臺灣彰化地方檢察署檢察官109
    年執保助字第70號執行保護管束指揮書、本院被告前案紀錄
    表在卷可稽（見執聲字卷第5-11頁、本院卷第24-25頁）。
    又抗告人於109年12月30日到案執行保護管束而知悉保護管
    束期間應每月至少向執行保護管束者報告一次身體健康、生
    活情況及工作環境等，且因抗告人係因施用毒品案件而受保
    護管束，另應特別遵守於執行保護管束者指定之時間到場採
    驗尿液等情，有臺灣彰化地方檢察署受保護管束人應遵守事
    項暨報到具結書在卷可查（見執聲字卷第12-15頁）。而抗
    告人於保護管束期間，初雖服從檢察官及執行保護管束者之
    命令至指定處所報到及驗尿，然自110年11月25日、110年12
    月23日、111年1月20日均未依時至指定地點報到及驗尿，經
    檢察官書面告誡如再違誤保護管束期間應遵守事項，得聲請
    撤銷保護管束處分，然抗告人受合法通知後，曾向觀護人表
    示不想執行保護管束，且經觀護人電話聯繫、發函警察局協
    尋，仍無法督促抗告人遵期報到等情，有臺灣彰化地方檢察
    署110年11月29日彰檢秀亥110毒執護助2字第1109045775號
    、110年12月30日彰檢秀亥110毒執護助2字第1109051018號
    、111年1月24日彰檢秀亥110毒執護助2字第1119003539號函
    、執行保護管束案件重要記事表、觀護輔導紀要、臺灣彰化
    地方檢察署囑託彰化縣警察局員林分局協尋受保護管束人回
    覆表、臺灣彰化地方檢察署觀護人室報告書在卷可稽（見執
    聲卷第23-40頁）。另抗告人於上開保護管束期間內，尚分
    別於110年2月19日上午10時32分、110年4月22日上午10時許
    採尿時回溯96小時內，各施用第二級毒品甲基安非他命1次
    ，經臺灣彰化地方法院以110年度毒聲字第619號裁定於111
    年2月8日執行觀察、勒戒後，因無繼續施用毒品傾向，至11
    1年3月17日始釋放出所，並經臺灣彰化地方檢察署檢察官以
    110年度毒偵字第764、789號為不起訴處分等情，有上開不
    起訴處分書、臺灣彰化地方檢察署施用毒品尿液檢體監管紀
    錄表、臺灣檢驗科技股份有限公司110年3月4日濫用藥物檢
    驗報告及本院被告前案紀錄表存卷可佐（見執聲字卷第18-1
    9頁、聲字卷第29-30頁、本院卷第26-27頁）。是抗告人確
    於保護管束期間內違反保安處分執行法第74條之2第2、4款
    之檢察官對於抗告人所命應特別遵守之保護管束命令。復抗
    告人犯上開施用毒品等行為均係於一再告知應遵守保護命令
    應遵守事項後，1年內即再犯施用毒品之行為，且情節重大
    ，審酌抗告人受前揭保護管束之寬典，猶不知戒慎悔改，顯
    見其法治觀念薄弱，自身反省能力不足，無視刑罰而再度犯
    罪之可能性甚高，並未因保護管束而知所警惕，難認犯後有
    何悔意，堪認抗告人並無自行戒癮之動力，原保護管束宣告
    已難期達成使抗告人戒絕毒癮之目的，而有執行禁戒處分之
    必要。原審法院詳酌裁量後撤銷抗告人之保護管束宣告，於
    法核無不合。
　㈡另抗告意旨雖以：每月均有按期報到云云，舉受保護管束人
    報到紀錄表為佐。然細觀抗告人所提之受保護管束人報到紀
    錄表（見本院卷第15頁），其中：自110年11月11日蓋有報
    到章戳後，直至111年3月17日始再有報到章戳等，而抗告人
    係於110年11月11日報到後即已受告知下次報到時間為110年
    11月25日，惟該日即未遵行報到命令，其後再經指定110年1
    2月23日、111年1月20日之期日，亦均未依期報到，業如前
    述，復以抗告人於111年2月8日入觀察勒戒處所施以觀察勒
    戒至111年3月17日始釋放出所等情相參，則抗告人實於110
    年11月、12、1月間均未按期報到，並無抗告意旨所指之：
    每月均有案期報到之情。是抗告人所指，顯屬無據。
五、綜上，抗告人違反保護管束期間應遵守事項，所受保護管束
    已不能收效，情節重大，原審裁定准許檢察官之聲請，撤銷
    抗告人之保護管束處分，經核與法有據。抗告意旨徒以前詞
    指摘原裁定不當，為無理由，應予駁回。
據上論斷，應依刑事訴訟法第412條，裁定如主文。　　
中　　華　　民　　國　　111 　年　　7 　　月　　29　　日
                  刑事第十一庭  審判長法　官  張江澤
　　　　　　　　　　　　　　　　　　  法　官  章曉文
　　　　　　　　　　　　　　　　　　  法　官  郭惠玲
以上正本證明與原本無異。
不得再抗告。
                                      書記官  湯郁琪
中　　華　　民　　國　　111 　年　　7 　　月　　29　　日